# 同一控制下取得子公司处置问题

提问人：ly680418 时间：2010-09-07 10:13:27
陈版你好： 1 、原同一控制下取得子公司现处置，原计入资本公积的差额是否要转入投资收益？ 2 、非同一控制下取得的子公司在合并报表时产生大额商誉，对商誉进行减值测试应在合并报表层次还是应在母公司进行减值测试，个人认为应在母公司对投资进行减值测试，不知妥否?
请速回，非常感谢！！

回答人：chenyiwei
回复 楼主 ly680418 的帖子 1 、同一控制下企业合并中，合并日对购买方资本公积的调整是权益性交易引起的，而不是其他综合收益性质。所以相关股权投资处置时，这部分资本公积不转入投资收益。 2 、应当在合并报表层面对商誉进行减值测试，同时如果母公司个别报表层面的长期股权投资出现减值迹象，则也应对长期股权投资进行减值测试。这两个层面的减值测试存在一定的联系，但也有区别。最主要的区别是：合并层面的商誉减值测试是以该商誉归属的资产组或资产组组合为单位进行的（资产组可能大于也可能小于子公司法人主体的空间范围），而母公司层面的长期股权投资减值测试是基于子公司这一法人主体进行的。